【裁判字號】    99,台上,3117
【裁判日期】    990520
【裁判案由】    公共危險
【裁判全文】
最高法院刑事判決            九十九年度台上字第三一一七號
上  訴  人  甲○○
選任辯護人  王元勳律師
            李怡欣律師
上列上訴人因公共危險案件，不服台灣高等法院中華民國九十七
年五月三十日第二審判決（九十七年度交上訴字第五二號，起訴
案號：台灣板橋地方法院檢察署九十六年度偵字第二三七八四號
），提起上訴，本院判決如下：
    主  文
上訴駁回。
    理  由
按刑事訴訟法第三百七十七條規定：上訴於第三審法院，非以判
決違背法令為理由，不得為之；是提起第三審上訴，應以原判決
違背法令為理由，係屬法定要件。如果上訴理由書狀並未依據卷
內訴訟資料具體指摘原判決不適用何種法則或如何適用不當，或
所指摘原判決違法情事，顯與法律規定得為第三審上訴理由之違
法情形不相適合時，均應認其上訴為違背法律上之程式，予以駁
回。原判決認定上訴人甲○○有其事實欄所載犯行，因而維持第
一審論上訴人以駕駛動力交通工具肇事，致人受傷而逃逸罪，處
有期徒刑柒月之判決，駁回上訴人在第二審之上訴。已詳敘其所
憑證據及取捨證據認定之理由；對於上訴人所為之辯解，如何不
可採，亦在理由內逐一指駁，俱有卷存證據資料可資覆按。而採
證認事，係事實審法院之職權，依自由心證之原則，對證據之憑
信力如何，事實審法院本有斟酌取捨之權。苟其取捨，不違反經
驗法則或論理法則，復已敘述其憑以判斷之心證理由，即不得任
意指為違法，而據為適法之第三審上訴理由。原判決依憑上訴人
於偵查、第一審及原審審理時之供述、被害人林照櫻於警詢時指
訴、證人張明榮於警方現場查訪時、偵查中及第一審審理時之證
詞、證人周麗珠於警方現場查訪時之陳述、道路交通事故現場圖
、道路交通事故調查報告表、亞東紀念醫院診斷證明書及照片等
證據，本於事實審法院之推理作用，認定上訴人確有駕駛自用小
客車由後撞擊被害人所騎乘之重型機車，致被害人受傷，已知其
肇事，詎未下車察看，採取必要之救護措施，反迅即駕車加速逃
離現場之事實。再依憑上訴人於原審審理時自承「應該有撞到被
害人機車」；張明榮所證：新生街一一四巷轉為綠燈，被害人騎
乘之Ｋ八Ｔ－０九八號機車綠燈起駛，伊有聽到很大撞擊聲，此
時一輛深色汽車由新生街一一四巷左轉新生街，Ｋ八Ｔ－０九八
號機車駕駛人車到地，肇事車輛未停車往新生街逃逸，伊見狀立
即騎機車去追；參酌由自用小客車駕駛座應可清楚看見前方等紅
燈機車之狀況；足證上訴人駕車撞擊被害人所騎乘重機車，致被
害人倒地受傷，應已知覺肇事仍駕車逃逸。所為論述及說明，核
與經驗法則、論理法則無違，並無以擬制、臆測之方法推斷上訴
人駕車肇事逃逸。上訴意旨仍辯以其被張明榮攔下時，尚不知肇
事云云，就原判決已說明或屬原審採證認事職權之適法行使，任
憑己見，漫事指摘採證違背證據法則或證據上理由矛盾，或重為
單純事實之爭執，均非適法之第三審上訴理由。又刑法第二百七
十六條第一項過失致人於死及同法第二百八十四條第一項過失傷
害罪，係針對行為人應注意、能注意、而不注意之過失行為予以
非難，而民國八十八年四月二十一日增訂之同法第一百八十五條
之四肇事致人死傷逃逸罪，則以處罰肇事後逃逸之駕駛人為目的
，俾促使駕駛人於肇事後能對被害人即時救護，以減少死傷，是
該罪之成立祇以行為人有駕駛動力交通工具肇事，致人死傷而逃
逸之事實為已足，至行為人之肇事有否過失，則非所問，二者之
立法目的及犯罪構成要件截然不同。又駕駛人之肇事逃逸，係在
其過失行為發生後，為規避責任，乃另行起意之另一行為，故行
為人之過失犯行與其肇事致人死傷而逃逸之行為，應屬併罰關係
。原判決已說明上訴人駕車撞擊被害人所騎乘之重機車，致被害
人倒地受傷，已知其肇事而仍駕車逃逸，乃依刑法第一百八十五
條之四駕駛動力交通工具肇事致人傷害逃逸罪論處，於法核無不
合。且本件事證已臻明確，無再行調查其他事證之必要，且上訴
人於原審審判期日審判長問其尚有何證據請求調查時亦答稱：「
無」（見原審卷第三一頁），而本院為法律審，上訴意旨以被害
人機車車損部位與車禍撞擊處顯不相當，被害人機車是否為上訴
人所撞擊尚非無疑，且自右側後視鏡能否察見撞倒停等紅燈之被
害人及其機車，亦有疑義云云，而為爭執，或非依據卷內資料執
為指摘，或與本件犯罪構成要件無關之事項，亦非上訴第三審之
適法理由。其餘上訴意旨仍就不影響判決本旨之事項，復為事實
上之爭辯，與法律規定得為第三審上訴理由之違法情形，亦不相
適合。其上訴為違背法律上之程式，應予駁回。
據上論結，應依刑事訴訟法第三百九十五條前段，判決如主文。
中    華    民    國  九十九  年    五    月   二十   日
                      最高法院刑事第八庭
                          審判長法官  洪  文  章
                                法官  王  居  財
                                法官  郭  毓  洲
                                法官  黃  梅  月
                                法官  邱  同  印
本件正本證明與原本無異
                                      書  記  官
中    華    民    國  九十九  年    五    月  二十五  日
                                                       s

司法院資訊處製作；財團法人民間司法改革基金會備份。
